【裁判字號】    90,易,437
【裁判日期】    900227
【裁判案由】    違反勞動基準法
【裁判全文】
臺灣高雄地方法院刑事判決                            九十年度易字第四三七號
    公  訴  人  臺灣高雄地方法院檢察署檢察官
    被      告  甲○○
右列被告因勞動基準法案件，經檢察官提起公訴（八十九年度偵字第二二００一號）
，本院判決如左：
    主  文
甲○○違反女工不得於午後十時至翌晨六時之時間內工作之規定，處罰金壹萬貳仟元
，如易服勞役，以參佰元折算壹日。
    事  實
一、甲○○係高雄市○○○路六五號土著小吃部之實際負責人，未經主管機關核准，
    竟自民國八十九年八月九日起，僱用女性員工莊雅惠、宋梅翠，從事晚上七時三
    十分至凌晨三時之工作。嗣於同年八月十日晚上十時三十分，在上述土著小吃部
    為警查獲。
二、案經高雄市政府移送台灣高雄地方法院檢察署檢察官偵查起訴。
    理  由
一、右揭事實訊據被告甲○○坦承不諱，復經證人莊雅惠、宋梅翠於警訊時證述在卷
    ，並有高雄市政府營利事業登記證一紙附卷可稽，事證明確，被告犯行堪以認定
    。
二、核被告所為係違反勞動基準法第四十九條第一項之規定而犯同法第七十七條之罪
    。爰審酌被告前無犯罪紀錄，有本院被告院內索引卡紀錄表、台灣高等法院被告
    全國前案記錄表在卷可考，素行良好，其因不知法律甫接手經營上述小吃部即為
    警查獲，且犯後坦承罪行，態度難謂不佳等一切情狀，量處如主文所示之刑，並
    諭知易服勞役之折算標準，以資懲儆。
三、公訴意旨認被告係自八十九年五月廿日起僱用莊雅惠，自同年七月六日起僱用宋
    梅翠云云。惟被告辯稱：伊係於八十九年八月一日頂下林永煙經營之上開小吃部
    ，同年八月八日接到高雄市政府營利事業登記證，翌（九）日始開始經營等語，
    核與證人王雅惠、宋梅翠於警訊時證稱渠等原受僱於林永煙等語相符，且上述高
    雄市政府營利事業登記證之核准日期為八十九年八月一日，足徵被告所辯係自八
    十九年八月九日起僱用女性員工莊雅惠、宋梅翠從事午後十時至清晨六時之時間
    內工作，應可採信，附此說明。
據上論斷，應依刑事訴訟法第二百九十九條第一項前段，勞動基準法第七十七條，刑
法第十一條前段、第四十二條第二項，罰金罰鍰提高標準條例第二條，判決如主文。
本案經檢察官李靜文到庭執行職務。
中      華      民      國      九十      年      二    月    二十七    日
                                  臺灣高雄地方法院刑事庭
                                      法  官    郭錦茂
右正本證明與原本無異。
如不服本判決，應於判決送達後十日內，向本院提出上訴狀。
                                      書記官    賴佳慧
中    華    民    國      九十      年      三      月      二      日
附錄本判決論罪科刑法條：
勞動基準法第七十七條：
  違反第四十二條、第四十四條第二項、第四十五條、第四十七條、第四十八條、第
  四十九條或第六十四條第一項規定者，處六月以下有期徒刑、拘役或科或併科二萬
  元以下罰金。


司法院資訊處製作；財團法人民間司法改革基金會備份。
